---
title: "Netflix, anlisi sull'animazione e sui concorrenti"
output:
  ioslides_presentation: default
  slidy_presentation: default
  beamer_presentation: default
---

```{r setup, include=FALSE}
knitr::opts_chunk$set(cache = FALSE, message = FALSE, warning = FALSE, echo = FALSE)
```

```{r}

#libraries

library(stringr)

library(readr)

library(igraph)

library(dplyr)

library(tidyr)

library(tibble)
as_tibble(iris)

library(ggplot2)

#functions
is_animated = function(listed_in){
  case_when(
  (grepl("Kids' TV", listed_in, fixed = TRUE) | grepl("Anime Series", listed_in, fixed = TRUE)) ~ "Animated",
  TRUE ~ "Not animated"
  )
}

is_anime = function(listed_in){
  case_when(
  grepl("Kids' TV", listed_in, fixed = TRUE) ~ "Cartoon",
  grepl("Anime Series", listed_in, fixed = TRUE) ~ "Anime",
  TRUE ~ "Live-action"
  )
}

new_age = function(Age){
  case_when(
  grepl("+", Age) ~ str_replace(Age, "\\+", "") ,
  Age == "all" ~ "0" ,
  TRUE ~ "N/A"
  )
}

place = function(country){
  case_when(
  country == "Japan" ~ "Japan",
  grepl("Japan", country) ~ "Not Japan",
  TRUE ~ "N/A"
  )
}

place_ = function(country){
  case_when(
  country == "Japan" ~ "Japan",
  grepl("United States", country) ~ "America",
  TRUE ~ "Other"
  )
}

exc = function(Netflix, Disney, Hulu, Prime){
  case_when(
    ((Netflix == 1)&(Disney == 0)&(Hulu == 0)&(Prime==0)) ~ "Netflix",
    ((Netflix == 0)&(Disney == 1)&(Hulu == 0)&(Prime==0)) ~ "Disney",
    ((Netflix == 0)&(Disney == 0)&(Hulu == 1)&(Prime==0)) ~ "Hulu",
    ((Netflix == 0)&(Disney == 0)&(Hulu == 0)&(Prime==1)) ~ "Prime",
    TRUE ~ "Shared",
    
  )
  
}

#datasets

netflix = read_csv("https://raw.githubusercontent.com/LANDON-Dreemurr/data/main/netflix_titles.csv")

on_what = read_csv("https://raw.githubusercontent.com/LANDON-Dreemurr/data/main/MoviesOnStreamingPlatforms_updated_.csv")

netflix_animated = netflix %>% mutate(animated = is_anime(listed_in))

on_what_ratings = on_what %>% select("Title", "Age", "IMDb")
```

## Quanti prodotti animati ha Netflix
```{r}
netflix %>% mutate(animated = is_animated(listed_in)) %>% ggplot(aes(x=animated)) + geom_bar()
```
```{r}
netflix_animated %>% filter(animated == "Anime" | animated == "Cartoon") %>% ggplot(aes(x=animated)) + geom_bar()
```

## Anime o cartoni americani?
```{r}
netflix_animated %>% ggplot(aes(x=animated)) + geom_bar()
```

## Differenza di età consiglita
```{r}
netflix_animated %>% filter(animated=="Anime") %>% ggplot(aes(x=rating)) + geom_bar()

netflix_animated %>% filter(animated=="Cartoon") %>% ggplot(aes(x=rating)) + geom_bar()

netflix_animated %>% filter(animated=="Live-action") %>% ggplot(aes(x=rating)) + geom_bar()


inner_join(netflix, on_what_ratings, by = c("title" = "Title")) %>% mutate(animated = is_anime(listed_in), Age = new_age(Age)) %>% filter(Age != "N/A") %>% filter(animated=="Live-action") %>% ggplot(aes(x=Age)) + geom_bar()
```
## Riassumendo
```{r}
netflix_animated %>% ggplot() + geom_bar(aes(x=animated, fill=rating), position = "dodge")
```
## Date di uscita e di rilascio su netflix
```{r}
netflix %>% separate("date_added", into = c("date_added", "year_added"),sep = ",", convert = TRUE) %>% pivot_longer(
    cols = c("year_added", "release_year"),
    names_to = "year_type",
    values_to = "year",
    names_repair = "minimal"
  ) %>% ggplot() + geom_freqpoly(mapping = aes(x = year, colour = year_type))

```
## Date di uscita e di rilascio: anime, cartoni occidentali e live-action
```{r}
netflix_animated %>% filter(animated == "Anime") %>% separate("date_added", into = c("date_added", "year_added"),sep = ",", convert = TRUE) %>% pivot_longer(
    cols = c("year_added", "release_year"),
    names_to = "year_type",
    values_to = "year",
    names_repair = "minimal"
  ) %>% ggplot() + geom_freqpoly(mapping = aes(x = year, colour = year_type))

netflix_animated %>% filter(animated == "Cartoon") %>% separate("date_added", into = c("date_added", "year_added"),sep = ",", convert = TRUE) %>% pivot_longer(
    cols = c("year_added", "release_year"),
    names_to = "year_type",
    values_to = "year",
    names_repair = "minimal"
  ) %>% ggplot() + geom_freqpoly(mapping = aes(x = year, colour = year_type))

netflix_animated %>% filter(animated == "Live-action") %>% separate("date_added", into = c("date_added", "year_added"),sep = ",", convert = TRUE) %>% pivot_longer(
    cols = c("year_added", "release_year"),
    names_to = "year_type",
    values_to = "year",
    names_repair = "minimal"
  ) %>% ggplot() + geom_freqpoly(mapping = aes(x = year, colour = year_type))
```

## Gli studi di animazione
```{r}


netflix %>% filter(grepl("Anime Series", listed_in, fixed = TRUE) == TRUE)  %>% mutate(production = place(country) )%>% ggplot(aes(x=production)) + geom_bar()
```
```{r}


netflix %>% filter(grepl("Anime Series", listed_in, fixed = TRUE) == TRUE)  %>% mutate(production = place_(country) ) %>% ggplot(aes(x=production)) + geom_bar()
```
## Serie tv contro film
```{r}
netflix %>% ggplot(aes(x=type)) + geom_bar()

netflix %>% mutate(animated = is_anime(listed_in)) %>% ggplot() + geom_bar(aes(x=animated, fill=type), position = "dodge")
```
## Serie tv
```{r}
netflix %>% filter(type=="TV Show") %>% mutate(animated = is_anime(listed_in)) %>% ggplot() + geom_bar(aes(x=animated), position = "dodge")
```

```{r}
netflix %>% filter(type=="TV Show") %>% mutate(animated = is_anime(listed_in)) %>% ggplot() + geom_bar(aes(x=rating))
```
```{r}
netflix %>% filter(type=="TV Show") %>% mutate(animated = is_anime(listed_in)) %>% ggplot() + geom_bar(aes(x=animated, fill=rating), position = "dodge")
```
## Quanto può durare una serie?
```{r}
netflix %>% filter(type=="TV Show") %>% mutate(animated = is_anime(listed_in)) %>% ggplot() + geom_bar(aes(x=duration))+
  theme(axis.text.x = element_text(angle=90, vjust = 0.5))
```
```{r}
netflix %>% filter(type=="TV Show") %>% mutate(animated = is_anime(listed_in)) %>% ggplot() + geom_bar(aes(x=animated, fill=duration), position = "dodge")
```
## Durata dei film
```{r}
netflix %>% filter(type=="Movie") %>%  mutate(duration = str_replace(duration, "min", "")) %>% ggplot() + geom_freqpoly(aes(x=as.numeric(duration)))
```
## Analisi delle piattaforme concorrenti
```{r}
on_what %>% pivot_longer(
    cols = c("Netflix", "Hulu", "Prime", "Disney"),
    names_to = "Platform",
    values_to = "is_on",
    names_repair = "minimal"
  ) %>% ggplot() + geom_bar(aes(x=is_on, fill = Platform))

on_what %>% filter(grepl("Animation", Genres)) %>% pivot_longer(
    cols = c("Netflix", "Hulu", "Prime", "Disney"),
    names_to = "Platform",
    values_to = "is_on",
    names_repair = "minimal"
  ) %>% ggplot() + geom_bar(aes(x=is_on, fill = Platform))
```
## Esclusive
```{r}

on_what %>% mutate(Exclusive = exc(Netflix, Disney, Hulu, Prime)) %>% ggplot(aes(x=Exclusive)) + geom_bar()

on_what %>% filter(grepl("Animation", Genres)) %>% mutate(Exclusive = exc(Netflix, Disney, Hulu, Prime)) %>% ggplot(aes(x=Exclusive)) + geom_bar()

```
## Età consigliata e valutazioni
```{r}
on_what %>% filter(grepl("Animation", Genres)) %>% mutate(Exclusive = exc(Netflix, Disney, Hulu, Prime)) %>% ggplot() + geom_bar(aes(x=Exclusive, fill = Age), position = "dodge")

on_what %>% filter(!grepl("Animation", Genres)) %>% mutate(Exclusive = exc(Netflix, Disney, Hulu, Prime)) %>% ggplot() + geom_histogram(aes(x=IMDb, fill = Exclusive), position = "dodge")

on_what %>% filter(grepl("Animation", Genres)) %>% mutate(Exclusive = exc(Netflix, Disney, Hulu, Prime)) %>% ggplot() + geom_histogram(aes(x=IMDb, fill = Exclusive), position = "dodge")
```






